【裁判字號】    93,訴,587
【裁判日期】    951012
【裁判案由】    違反槍砲彈藥刀械管制條例
【裁判全文】
臺灣屏東地方法院刑事判決               93年度訴字第587號
公  訴  人  臺灣屏東地方法院檢察署檢察官
被      告  戊○○
                      125號.
            乙○○
共      同
指定辯護人  本院公設辯護人子○○
上列被告因違反槍砲彈藥刀械管制條例案件，經檢察官提起公訴
（92年度偵字第418 號），本院判決如下：
    主  文
戊○○、乙○○共同連續未經許可，販賣其他可發射子彈具殺傷
力之改造槍枝，各處有期徒刑貳年，均併科罰金新台幣拾萬元，
罰金如易服勞役，以新台幣玖佰元即銀元佰元折算壹日，扣案
制式子彈貳顆、如附表一編號十七所示之改造空氣槍壹支、如附
表一編號九、十一、十二所示之改造手槍枝、如附表一編號十
四所示之具有殺傷力之子彈捌顆、如附表一編號十六之不具殺傷
力之子彈伍顆、如附表三所示之物，均沒收。
    事  實
壹、被告戊○○部分
一、戊○○明知未經主管機關許可不得持有、製造、販賣槍枝與
    子彈，竟基於單獨製造可發射子彈具有殺傷力之槍枝之概括
    犯意或與乙○○、辛○○共同基於製造可發射子彈具有殺傷
    力槍枝之概括犯意聯絡，自91年2 月間某日起至同年7 月間
    某日止，由其一人或與乙○○、辛○○共同連續在屏東縣內
    埔鄉○○村○○路78號、屏東縣內埔鄉○○村○○路○ 段東
    興巷125 號等處，以其所有如附表三所示之各式工具，將其
    先向王文通購得之仿造BERETTA 廠及GLOCK 廠半自動手槍製
    造之玩具手槍槍身、鋼質滑套，結合先前至屏東市長春橋旁
    大廟對面之某車床店，以1 支新台幣（下同）500 元之價錢
    委託老闆用鋼質或鐵質材料車製成之槍管半成品，先後改造
    成如附表一標號一、二、三、四、五、六、七、八、九所示
    可發射子彈具殺傷力之槍枝，並於91年6 月間之某日，在屏
    東縣潮州鎮「日日新玩具模型店」，以7000元購得1 把玩具
    空氣長槍，並改造其上之槍托及彈簧，另外加上分別以2800
    元與2500元向不知情之李武正所購買之狙擊鏡與紅外線瞄準
    器，將前開空氣長槍改裝成如附表一編號十七所示機械性能
    良好、具有殺傷力之空氣長槍1 支；並與丑○○或辛○○共
    同基於製造具有殺傷力子彈之概括犯意聯絡，於91年年中之
    某日與91年7 月間之某日，分別與丑○○及辛○○共同在屏
    東縣內埔鄉建興村227 號之1 、屏東縣內埔鄉○○村○○路
    ○ 段東興巷125 號，以其所有如附表三所示之各式工具，將
    銅條裝上鑽床後用剉刀研磨成圓形彈頭，再使用購買道具槍
    所贈之道具彈殼、底火、火藥（使用鞭炮拆下來之藥粉）之
    方式，製造如附表一編號十三、十四所示之具殺傷力之改造
    子彈共10顆，另以上開同樣方式，因未能改造完成如附表一
    編號十五、十六所示之有殺傷力之改造子彈11顆而製造未遂
    ，並同時持有制式子彈2 顆。詳細之時間、共同正犯、槍枝
    與子彈編號、鑑定報告均如附表一各欄位所示。
二、戊○○於製造上開槍枝後，明知槍枝與子彈非經許可不得販
    賣，復未經許可，基於單獨販賣可發射子彈具有殺傷力槍枝
    與子彈之概括犯意，或與乙○○、辛○○、壬○○共同基於
    販賣可發射子彈具有殺傷力槍枝與子彈之概括犯意聯絡，由
    自己一人或與乙○○、辛○○共同製造上開如附表一編號一
    至八所示之改造手槍後，於如附表二所示之時間、地點販賣
    上開槍枝。如附表一編號九、十四、十六、十七所示之改造
    手槍與子彈則因為警查獲未及販出始未得逞。
貳、被告乙○○部分
一、乙○○基於單獨製造可發射子彈具有殺傷力之槍枝之概括犯
    意或與戊○○、辛○○共同基於製造可發射子彈具有殺傷力
    槍枝之概括犯意聯絡，自91年5 月間某日起至同年9 月間某
    日止，由其一人或與戊○○、辛○○共同連續在屏東縣內埔
    鄉○○村○○路78號、屏東縣竹田鄉某處，借用戊○○所有
    如附表三所示之各式工具，由戊○○將其先向王文通購得之
    仿造BERETTA 廠半自動手槍製造之玩具手槍槍身、鋼質滑套
    ，結合戊○○前至屏東市長春橋旁大廟對面之某車床店，以
    1 支500 元之價錢委託老闆用鋼質或鐵質材料車製成槍管半
    成品，先後改造成如附表編號一、五、六、七、八、十、十
    一、十二所示可發射子彈具殺傷力之槍枝。詳細之時間、共
    同正犯、槍枝編號、鑑定報告均如附表一所示。
二、乙○○於製造上開槍枝後，明知槍枝非經許可不得販賣，復
    未經許可，基於單獨販賣可發射子彈具有殺傷力槍枝之概括
    犯意，或與戊○○、辛○○、壬○○共同基於販賣可發射子
    彈具有殺傷力槍枝之概括犯意聯絡，由自己一人或與戊○○
    、辛○○共同製造上開如附表一編號一、五、六、七、八、
    十所示之改造手槍後，於如附表二所示之時間、地點販賣上
    開槍枝。如附表一編號十一、十二所示之改造手槍則因為警
    查獲未及販出始未得逞。
、嗣為警循線於91年10月8 日14時許，在屏東縣竹田鄉「屏東
    運動公園」查獲戊○○、乙○○聯絡欲購買改造槍枝之不詳
    人，準備交易，並由乙○○帶同警方前往屏東縣內埔鄉建興
    村西安巷4 號後方田地搜扣得如附表一編號九、十一、十二
    所示之改造手槍3 支、如附表一編號十四所示具有殺傷力之
    改造子彈8 顆、如附表編號十六所示不具殺傷力之改造子彈
    5 顆、戊○○所有之制式子彈2 顆、如附表三所示戊○○所
    有之改造工具1 批。嗣又於91年10月16日15時50分許，由戊○○帶同警方前往屏東縣內埔鄉○○村○○路○ 段東興巷12
    5 號住處，經其同意搜得如附表一編號十七之改造空氣長槍
    1 枝。後經戊○○與乙○○於警訊及偵查中自白，並供述持
    有如附表一所示之所有槍彈之去向，因而使警方得以查扣所
    有槍彈（查扣時間各如附表一所示），防止重大危害治安事
    件之發生。
肆、案經高雄市政府警察局三民第二分局報請屏東地方法院檢察
    署檢察官偵查起訴。
    理  由
壹、程序部分
一、本件如附表一所示之內政部警政署刑事警察局槍彈鑑定書各
    紙，係被告以外之人於審判外之書面陳述，依刑事訴訟法第
    159 條第1 項之規定，屬於傳聞證據。然按刑事訴訟法第19
    8 條、第208 條之規定，所謂鑑定乃指於刑事訴訟程序中為
    取得證據資料而由檢察官或法官指定具有特別知識經驗之鑑
    定人、學校、機關或團體，就特定之事物，以其專業知識加
    以分析、實驗而作判斷，以為偵查或審判之參考。故不論鑑
    定人或鑑定機關、學校、團體，均應由檢察官或法官視具體
    個案之需要而為選任，始符合刑事訴訟法第198 條、第208
    條之規範本旨，否則所為鑑定，仍屬於傳聞證據。但對於司
    法警察機關於調查中之案件，或有量大或急迫之情形，為因
    應實務之現實需求，認為當然有鑑定之必要者，基於檢察一
    體原則，得由該管檢察長對於轄區內之案件，以事前概括選
    任鑑定人或囑託鑑定機關（團體）之方式，俾便轄區內之司
    法警察官、司法警察對於調查中之此類案件，得即時送請事
    前已選任之鑑定人或囑託之鑑定機關（團體）實施鑑定，有
    法務部92年9 月1 日法檢字第0920035083號函可按。而臺灣
    高等法院檢察署檢察長概括選任內政部警政署刑事警察局為
    「槍、彈鑑定」之鑑定機關，有臺灣高等法院檢察署檢察長
    概括選任鑑定機關名冊可按。本件卷存上開鑑定通知書各紙
    ，係司法警察（官）於案件未移送檢察官偵辦前之調查犯罪
    階段，依據檢察長之概括授權，先行將槍彈等證物送請檢察
    機關預先核定之專責鑑定機關（團體）所實施之鑑定，是其
    等出具之書面鑑定報告應屬刑事訴訟法第208 條準用第206
    條第1 項所稱之書面報告，依刑事訴訟法第159 條第1 項之
    立法理由，為該條項所指例外之規定，應有證據能力。
二、又本件審理卷三所卷存之法務部調查局95年8 月22日調科參
    字第095003 84310號鑑定通知書，係被告以外之人於審判外
    之書面陳述，依刑事訴訟法第159 條第1 項之規定，屬於傳
    聞證據，惟於立法理由明確說明，該條所謂「除法律有規定
    者」外，尚包括同法第159 條之1 至159 條之5 及第206 條
    等規定。本件鑑定係經本院依職權囑託機關、團體所為之鑑
    定，所鑑定之結果，鑑定人依刑事訴訟法第206 條所出具之
    鑑定報告，係刑事訴訟法第15 9條第1 項所指例外規定，有
    證據能力。
三、按被告以外之人於審判外之言詞或書面陳述，除法律有規定
    者外，不得作為證據；又被告以外之人於審判外之陳述，雖
    不符前4 條之規定，而經當事人於審判程序同意作為證據，
    法院審酌該言詞陳述或書面陳述作成時之情況，認為適當者
    ，亦得為證據。當事人、代理人或辯護人於法院調查證據時
    ，知有第159 條第1 項不得為證據之情形，而未於言詞辯論
    終結前聲明異議者，視為有前項之同意，刑事訴訟法第159
    條第1 項、第159 條之5 分別定有明文。本件如附表二所示
    之如辛○○等人於警詢、偵訊中之證言為前開刑事訴訟法第
    159 條第1 項之傳聞證據，惟被告於本院言詞辯論終結前並
    未就其證據能力聲明異議，依前開刑事訴訟法第159 條之5
    第2 項之規定，上開陳述亦有證據能力。
貳、實體部分
一、上開犯罪事實，業據被告2 人於警詢、偵查及本院審理時自
    白不諱。被告二人製造槍枝、子彈、販賣等犯罪事實，有如
    附表一所示之各式槍枝、子彈於他案或本案扣案可資佐證，
    且其鑑定結果，有殺傷力之部分亦如附表一詳載，並有如附
    表一所示之各槍彈鑑定書附卷可稽，再核與如附表二所示之
    共犯、證人等人於警、偵訊中所言相符。故本件事證明確，
    被告2 人犯行應堪認定。
二、論罪科刑：
（一）新舊法比較：
    1.查被告行為後，槍砲彈藥刀械管制條例業經總統於94年1
      月26日以華總一義字第09400010101 號令修正公布，並自
      94年1 月28日生效施行，原條例第8 條與第10條、第11條
      合併修正移列為修正條文第8 條，原條例第10、11條刪除
      ；修正前槍砲彈藥刀械管制條例第11條第4 項之未經許可
      持有可發射子彈具有殺傷力之各式槍砲罪，移至新法第8
      條第4 項，除將舊法規定之「槍砲」修正為「槍枝」外，
      修正前槍砲彈藥刀械管制條例第8 條第1 項之法定刑為「
      5 年以上有期徒刑，併科新台幣1 千萬元以下罰金」、第
      4 項為「1 年以上7 年以下有期徒刑，併科新臺幣7 百萬
      元以下罰金」；第11條第1 項之法定刑為「5 年以上有期
      徒刑，併科新台幣1 千萬元以下罰金」、第4 項為「1 年
      以上7 年以下有期徒刑，併科新臺幣7 百萬元以下罰金」
      。而修正後槍砲彈藥刀械管制條例第8 條第1 項係規定：
      「未經許可，製造、販賣或運輸鋼筆槍、瓦斯槍、麻醉槍
      、獵槍、空氣槍或第4 條第1 項第1 款所定其他可發射金
      屬或子彈具有殺傷力之各式槍砲者，處無期徒刑或五年以
      上有期徒刑，併科新臺幣一千萬元以下罰金。」、第4 項
      則規定：「未經許可，持有第4 條第1 項第1 款所定其他
      可發射金屬或子彈具有殺傷力之各式槍枝者，處3 年以上
      10年以下有期徒刑，併科新臺幣7 百萬元以下罰金」，比
      較新舊法結果，均以被告行為時即修正前之舊法對於被告
      較為有利，自應依刑法第2 條第1 項前段之規定，適用被
      告行為時即90年11月14日總統 (90) 華總一義字第900022
      3470號令修正公布之槍砲彈藥刀械管制條例之規定處斷。
      至於被告行為時槍砲彈藥刀械管制條例第12條並未於94年
      1 月26日以華總一義字第09400010101 號令修正，自亦應
      依刑法第2 條第1 項前段，適用修正前即行為時法。
    2.查被告行為後，刑法第2 條第1 項業於94年2 月2 日以華
      總一義字第09400014901 號令修正公布，並自95年7 月1
      日起施行；修正後刑法第2 條第1 項規定，已將新舊法律
      適用之「從新從輕」原則，改採「從舊從輕」原則。惟按
      刑法第2 條第1 項所稱之法律，係指刑罰所依存的整體法
      律狀態，故所謂「法律有變更」者，除形式上有變更之外
      ，應進一步指足以影響行為的可罰性與法律效果的法令因
      修正或廢止而有所變更之實質上變更者而言。所以刑法法
      律變更概念，應界定此，而為新舊法之比較。是刑法第55
      條但書僅係科刑之限制，為法理之明文化，非屬法律變更
      情形，合先敘明。其餘關於刑法修正之比較問題，如下闡
      述：
    共同正犯部分：
      被告行為後，刑法第28條於94年2 月2 日修正公布，並於
      95年7 月1 日施行，修正後刑法第28條規定「二人以上共
      同『實行』犯罪之行為者，皆為正犯。」，與修正前第28
      條規定「二人以上共同『實施』犯罪之行為者，皆為正犯
      。」，二者法律條文規定，形式有所變更，且修正後，剔
      除完全未參與犯罪相關行為之「實行」的「陰謀共同正犯
      」及「預備共同正犯」（即司法院31年9 月9 日院字第24
      04號），故有行為可罰性要件之實質變更，而有依刑法第
      2 條第1 項規定之法律變更之情事發生，惟本件2 位被告
      所參與者為構成要件事實行為，經比較本件法律適用之結
      論均屬一致，即不論適用修正前、後刑第28條之規定，本
      件被告均成立共同正犯，故依刑法第2 條第1 項前段之規
      定，應適用修正前刑法第28條之規定。
    連續犯部分：
      修正後刑法第56條已刪除連續犯之規定，而本案2 名被告
      先後多次販賣、製造手槍、子彈犯行，均時間緊接，所犯
      構成要件相同，均顯係基於概括之犯意為之，依修正前刑
      法第56條均屬連續犯，以一罪論，但得加重其刑至二分之
      一；惟如依新法規定，因連續犯業已刪除，即應按數罪之
      規定併罰，數罪併罰之結果，顯較諸以一罪論而加重其刑
      至二分之一之結果不利於被告；比較新舊法結果，以修正
      前刑法較有利於行為人。
    牽連犯部份：
      再按被告行為後，刑法第55條後段之牽連犯規定亦於94年
      1 月7 日經刪除，並於95年7 月1 日生效。是於新法修正
      施行後，被告戊○○本件所為持有制式子彈及製造子彈犯
      行，即須分論併罰。經比較新舊法之規定，修正後之規定
      對於被告較為不利，依刑法第2 條第1 項前段之規定，自
      應適用行為時且較有利於被告之修正前刑法。
    易服勞役：
      被告行為後，刑法第42條關於易服勞役之規定亦經修正公
      布施行，罰金罰鍰提高標準條例第2 條亦經刪除，修正前
      刑法第42條第2 項規定：「易服勞役以一元以上三元以下
      ，折算一日。但勞役期限不得逾六個月。」；刪除前罰金
      罰鍰提高標準條例第2 條規定：「依刑法第四十一條易科
      罰金或第四十二條第二項易服勞役者，均就其原定數額提
      高為一百倍折算一日；法律所定罰金數額未依本條例提高
      倍數，或其處罰法條無罰金刑之規定者，亦同。」，則本
      件被告行為時之易服勞役折算標準，應以銀元300 元折算
      1 日，經折算為新臺幣後，應以新臺幣900 元折算為1 日
      ，惟修正後刑法第42條第3 項規定：「易服勞役以新臺幣
      一千元、二千元或三千元折算一日。但勞役期限不得逾一
      年。」，比較修正前後之易服勞役折算標準，修正後刑法
      第42條第3 項前段之規定較有利於被告，依刑法第2 條第
      1 項但書之規定，應依修正後刑法第42條第3 項前段之規
      定，諭知易服勞役之折算標準。
    參酌最高法院95年5 月23日刑事庭第8 次會議決議，比較
      新舊法時應就罪刑有關之共犯、未遂犯、想像競合犯、牽
      連犯、連續犯、結合犯，以及累犯加重、自首減輕暨其他
      法定加減原因（如身分加減）與加減比例等一切情形，本
      於統一性及整體性原則，綜其全部罪刑之結果而為比較。
      本件綜合比較結果，雖被告2 人適用修正後刑法定其罰金
      刑部分易服勞役之標準較為有利，然如被告適用修正後刑
      法，其所為數則製造、販賣槍枝之罪行，將因無連續犯與
      牽連犯之規定，而需論以數罪，其併罰之結果，絕對顯重
      於修正前刑法之規定，而較不利於被告2 人，故仍應認依
      修正前刑法對被告較為有利，是應一體適用修正前刑法即
      行為時刑法。末按沒收為從刑，與主刑有從屬關係，倘主
      刑與從刑均已修正，經依刑法第2 條就主刑比較結果，應
      適用最有利之修正前舊法時，依從刑附屬於主刑之原則，
      自不得就新舊法予以割裂適用，應一律適用修正前之舊法
      （最高法院90年度第4526號判決要旨參照）。
（二）核被告戊○○未經許可，製造上開犯罪事實壹、一如附表
      一編號一至九所示之改造槍枝部分，係犯修正前槍砲彈藥
      刀械管制條例第11條第1 項之未經許可製造可發射子彈具
      有殺傷力之改造槍枝罪；其未經許可，製造如附表一編號
      十三、十四所示之具有殺傷力子彈部份，係犯修正前槍砲
      彈藥刀械管制條例第12條第1 項之未經許可製造子彈罪；
      未經許可改造如附表一編號十七空氣槍1 支之部分，係犯
      修正前槍砲彈藥刀械管制條例第8 條第1 項，未經許可，
      製造空氣槍罪；未經許可，持有制式子彈2 顆，係犯修正
      前槍砲彈藥刀械管制條例第12條第4 項罪；又按製造子彈
      ，若已著手製造行為，而客觀上並非無完成之可能者，縱
      其所製造之子彈因部分缺損而未能具有殺傷力，亦僅係未
      能達於既遂之程度，其既已著手於犯罪行為，自應論以未
      遂犯，故其製造如附表一編號十五、十六所示之子彈而未
      完成，核其此部分所為係犯修正前槍砲彈藥刀械管制條例
      第12條第5 項、第1 項之未經許可製造子彈未遂罪。又被
      告製造足以供組成具殺傷力之槍枝之主要組成零件金屬槍
      管，並將之與槍枝主要組成零件撞針等組裝於各支如附表
      一所示之改造手槍上，其製造、持有槍枝主要組成零件槍
      管之行為，為其製造槍械之階段行為，不另論罪。被告戊○○犯罪事實壹、二所為販賣可發射子彈具有殺傷力之改
      造手槍行為，係犯修正前槍砲彈藥刀械管制條例第11條第
      1 項未經許可販賣可發射子彈具有殺傷力之槍枝罪。被告
      戊○○就犯罪事實壹、一製造改造手槍與子彈之犯行，與
      被告乙○○、辛○○、丑○○間；就犯罪事實壹、二販賣
      改造手槍之犯行，與被告乙○○、辛○○、壬○○間，有
      犯意之聯絡及行為之分擔，均為共同正犯。被告戊○○製
      造、販賣改造槍枝及土造子彈，其持有槍枝、子彈之低度
      行為，分別為製造或販賣之高度行為所吸收，不另論以持
      有罪。再被告戊○○自91年2 月間某日起至同年7 月間，
      於約5 月之時間內，多次未經許可製造、販賣可發射子彈
      具有殺傷力之空氣槍、改造槍枝、子彈既遂及未遂犯行，
      雖有既遂與未遂，惟均時間緊接，所犯罪名相同，顯係基
      於概括犯意為之，各應依修正前刑法第56條規定，各從一
      連續未經許可製造可發射子彈具有殺傷力之改造手槍既遂
      罪及連續未經許可製造子彈既遂罪論處，並加重其刑。被
      告戊○○犯罪事實壹、一所為，於同一時段期間內，以同
      一組工具製造具殺傷力之改造槍枝及土造子彈，係一行為
      同時製造改造槍枝及土造子彈，觸犯數罪名，為想像競合
      犯，應從一重之連續未經許可製造可發射子彈具有殺傷力
      之改造槍枝罪處斷。又被告戊○○持有之制式子彈2 顆，
      係為供製造子彈參考之用，此業據被告陳明在卷，是被告
      所犯未經許可持有制式子彈罪與未經許可製造子彈罪間，
      有手段、目的之牽連犯關係，應從情節較重之製造行為論
      科。被告戊○○製造改造槍枝之行為與販賣改造槍枝之行
      為，有方法與結果之牽連關係，應從情節較重之連續販賣
      行為既遂論科。
（三）核被告乙○○未經許可，製造上開犯罪事實貳、一如附表
      一編號一、五至八、十至十二所示之改造槍枝部分，係犯
      修正前槍砲彈藥刀械管制條例第11條第1 項之未經許可製
      造可發射子彈具有殺傷力之改造槍枝罪。又被告製造足以
      供組成具殺傷力之槍枝之主要組成零件金屬槍管，並將之
      與槍枝主要組成零件撞針等組裝於附表一所示之改造手槍
      上，其製造、持有槍枝主要組成零件槍管之行為，為其製
      造槍械之階段行為，不另論罪。被告乙○○犯罪事實貳、
      二所為販賣可發射子彈具有殺傷力之改造手槍行為，係犯
      修正前槍砲彈藥刀械管制條例第11條第1 項未經許可販賣
      可發射子彈具有殺傷力之槍枝罪。被告乙○○就犯罪事實
      貳、一製造改造手槍之犯行，與被告戊○○、辛○○間；
      就犯罪事實貳、二販賣改造手槍之犯行，與被告戊○○、
      辛○○、壬○○間，有犯意之聯絡及行為之分擔，均為共
      同正犯。被告乙○○製造、販賣改造槍枝，其持有槍枝之
      低度行為，分別為製造或販賣之高度行為所吸收，不另論
      以持有罪。再被告乙○○自91年5 月間某日起至同年9 月
      間，於約4 月之時間內，多次未經許可製造、販賣可發射
      子彈具有殺傷力改造槍枝既遂及未遂犯行，雖有既遂與未
      遂，惟均時間緊接，所犯罪名相同，顯係基於概括犯意為
      之，應依修正前刑法第56條規定，從一連續未經許可製造
      可發射子彈具有殺傷力之改造手槍既遂罪論處，並加重其
      刑。被告乙○○製造改造槍枝之行為與販賣改造槍枝之行
      為，有方法與結果之牽連關係，應從情節較重之連續販賣
      行為既遂論科。
（四）又按，槍砲彈藥刀械管制條例第18條第4 項前段所稱「犯
      本條例之罪，於偵查或審判中自白，並供述全部槍砲、彈
      藥、刀械之來源及去向，因而查獲或因而防止重大危害治
      安事件發生者，減輕或免除其刑」。其所稱「來源及去向
      」，前者係指該等槍砲、彈藥、刀械之取得來源，包括交
      付之人（即所謂「上手」），及其交付之原因、時地、經
      過等情節。後者係指該等槍砲、彈藥、刀械之下落去向，
      包括目前藏置之處所或受移轉持有者（即所謂「下手」）
      之真實姓名及其所在等情節。而此所稱「去向」，並不以
      上述槍砲、彈藥、刀械已經移轉予他人持有者為限；若該
      等槍砲、彈藥、刀械當時仍由被告或其他共犯持有或藏置
      中，因被告之供述而全部查獲者，故仍應認被告已將該等
      槍砲、彈藥、刀械之去向供出，而有上開條項減輕或免除
      其刑規定之適用（93年度台上字第4007號判決）；且該項
      規定對於所謂於偵查或審判中自白，並供述全部槍砲、彈
      藥、刀械之來源及去向一節，並無供述次數之限制，亦即
      未規定須一次全部供述清楚，為減免其刑之要件。就該條
      項之文義及鼓勵犯人供出槍械、彈藥之來源及去向，以遏
      止其來源，並避免流落他人之手而危害治安之立法意旨以
      觀，自不以犯該條例之罪者，須於偵查或審判中自白時一
      次供述全部槍械、彈藥之來源及去向為必要，茍其於偵查
      或審判中自白，已供述全部槍械、彈藥之來源及去向，因
      而查獲或因而防止重大危害治安事件之發生者，不論分若
      干次自白供述，均有該條項規定之適用（89年度台上字第
      6169號判決）。查被告戊○○、乙○○於警詢及偵查中均
      自白犯罪，並供出全部槍彈材料係向王文通所購之來源明
      確，亦供出如附表二所示受移轉持有者之真實姓名及其所
      在，使偵、審機關得以查扣（查扣之時間與結果如附表一
      所示），顯足以防止受移轉持有者持附表一所示之手槍及
      子彈殺人危害社會治安，自應依槍砲彈藥刀械管制條例第
      18條第4 項之規定，減輕其刑（依刑法第66條但書之規定
      ，同時有免除其刑之規定者，其減輕得減至三分之二）。
      被告2 人同時有上開加重與減輕事由，應依刑法第71條之
      規定先加後減之。爰審酌被告戊○○之前僅有少年竊盜案
      件，並無其餘前科，被告乙○○除本件外，亦無任何前科
      ，素行尚佳，雖被告2 人製造改造槍枝、土造子彈之數量
      非微，足以嚴重破壞社會安寧秩序，然其等為警查獲之後
      ，「即刻」供出所有槍枝去向與製造來源，致檢警得以立
      即查獲本件所有槍枝，進而迅速查扣之，故對治安造成之
      危害非鉅及犯後均坦承犯行等一切情狀，各量處如主文所
      示之刑，併科罰金部分並依修正前刑法諭知易服勞役之折
      算標準。又起訴書雖認被告到案後，坦承示悔，並就其參
      與犯行所涉王文通集團之犯罪網絡，供述毫無保留並極為
      明確，請依證人保護法第14條第1 項之規定，予以減輕其
      刑。惟按證人保護法第2 條所列刑事案件之被告或犯罪嫌
      疑人，於偵查中供述與該案案情有重要關係之待證事項或
      其他共犯之犯罪事證，因而使檢察官得以追訴該案之其他
      共犯者，以經檢察官事先同意者為限，就其因供述所涉之
      犯罪，減輕或免除其刑，同法第14條第1 項定有明文。是
      依上開法條規定減輕或免除其刑者，除該案之被告或犯罪
      嫌疑人，於偵查中供述與該案案情有重要關係之待證事實
      或其他共犯之犯罪事證，因而使檢察官得以追訴該案之其
      他共犯外，尚須經檢察官事先同意。查本件被告所犯本案
      雖為證人保護法第2 條所列之刑事案件，惟遍觀全卷均無
      檢察官事先同意被告為該規定所定證人之資料，公訴人認
      應依證人保護法第14條第1 項之規定，減輕其刑，尚有未
      洽，附此敘明。
（五）如附表一編號一至八、十、十三、十五之具有殺傷力之改
      造手槍9 支、具殺傷力之改造子彈2 顆、不具殺傷力之改
      造子彈6 顆，既已如附表一所示均遭他案判決或裁定宣告
      沒收，且未於本件扣案，未免將來執行困難，爰不予宣告
      沒收。扣案之制式子彈2 顆、如附表一編號十七所示之改
      造空氣槍1 支、如附表一編號九、十一、十二所示之改造
      手槍3 枝、如附表一編號十四所示之具有殺傷力之子彈8
      顆、如附表三編號1 所示之槍管4 支、附表三編號10所示
      之撞針3 支（屬內政部台86內警字第8670683 號公告槍砲
      彈藥主要組成零件），乃違禁物，不問屬於犯人與否，應
      依刑法第38條第1 項第1 款規定宣告沒收。如附表一編號
      十六所示之不具殺傷力之改造子彈5 顆，不具殺傷力，失
      其為槍砲彈藥刀械管制條例所管制之彈藥性質，已非為違
      禁物，惟屬被告戊○○所有因製造子彈犯罪所得之物，應
      依刑法第38條第1 項第3 款規定宣告沒收。另附表三所示
      之物，均係被告戊○○所有供製造或預備供製造槍枝、子
      彈所用之物，業經被告戊○○於本院審理中所自承（見本
      院卷三第46頁背面），均應依刑法第38條第1 項第2 款之
      規定宣告沒收。
三、公訴意旨另略以：
    1.被告戊○○於90年年底，在屏東市屏東機場售予癸○○另
      2把改造玩具手槍。
    2.被告戊○○於91年2 月間，在屏東縣內埔鄉建興村友人家
      中售予丑○○改造子彈8顆。
    3.被告戊○○與辛○○基於共同犯意聯絡，於91年5 月間，
      在屏東縣內埔鄉○○路120 號友人寅○○住處附近，售予
      甲○○制式子彈5顆。
    4.於上開4.之相近時間內，被告戊○○於上揭寅○○住處，
      以槍管與甲○○換得制式子彈10顆而持有。
    5.被告戊○○、辛○○二人共同於91年7 、8 月間，在屏東
      縣內埔鄉○○路120 號前之檳榔攤，售予寅○○具殺傷力
      之制式子彈2顆及不具殺傷力之改造子彈2顆。
    6.丁○○雄購買由被告戊○○製造、王文通組裝之改造子彈
      6顆。
    7.壬○○於91年6 月間，在屏東縣潮州鎮中油加油站，售予
      己○○制式子彈5顆。
    8.壬○○於91年7 月20日20時許，在屏東縣內埔鄉國立屏東
      科技大學後山售予庚○○制式子彈5 顆。
    9.吳柏諭在屏東火車站前向壬○○購買具殺傷力之制式子彈
      8 顆。
    因認被告戊○○、乙○○上開部分亦涉違反槍砲彈藥刀械管
    制條例第11條第1 項之未經許可販賣其他可發射子彈具有殺
    傷力之改造手槍罪及同條例第12條第1 項之未經許可販賣子
    彈罪。被告戊○○另涉犯違反槍砲彈藥刀械管制條例第12條
    第4項持有子彈罪云云。
（一）按犯罪事實應依證據認定之，無證據不得認定犯罪事實；
      又不能證明被告犯罪者，應諭知無罪之判決，刑事訴訟法
      第154 條第2 項、第301 條第1 項分別定有明文。認定不
      利於被告之事實，須依積極證據，苟積極證據不足為不利
      於被告事實之認定時，即應為有利於被告之認定，更不必
      有何有利之證據。此之所謂證據，須確屬能為被告有罪之
      證明，而無瑕疵可指者，始足當之；再者，犯罪事實之認
      定，應憑證據，所謂證據，須適於為被告犯罪事實之證明
      者，始得採為斷罪資料，如未能發現相當證據，或證據不
      足以證明，自不能以推測或擬制之方法以為裁判基礎；又
      所謂認定犯罪事實所憑之證據，雖不以直接證據為限，間
      接證據亦包括在內，然而無論直接或間接證據，其為訴訟
      上之證明，須於通常一般人均不致有所懷疑，而得確信其
      為真實之程度，始得據之為有罪之認定，倘其證明尚未達
      到此一程度，而有合理懷疑存在時，即應為無罪之判決；
      又共犯或相牽連案件等彼此具利害關係之共同被告不利於
      己之陳述，固得採為其他共同被告犯罪之證據，惟此項不
      利之陳述，須無瑕疵可指，而就其他方面調查，又與事實
      相符，始得採為其他共同被告犯罪事實之認定。其目的，
      乃欲以補強證據擔保共犯或共同被告自白之真實性，以避
      免錯誤之裁判，故以補強證據之存在，限制自白在證據上
      之價值。被告或共犯之自白，不得作為認定犯罪之唯一證
      據，而須以補強證據證明其確與事實相符（最高法院56年
      度台上字第807 號判決、29年上字第3105號、30年上字第
      816 號、40年台上字第86號、53年台上字第2750號、76年
      台上字第4986號判例、93年度台上字第100 號判決參照）
      。
（二）公訴人認被告涉有上開被訴違反槍砲彈藥刀械管制條例之
      罪嫌，無非係以證人甲○○、寅○○、丙○○、庚○○、
      吳柏諭、己○○、丁○○證述及共犯壬○○、辛○○等人
      供述基本情節相符為其論據。惟查，公訴人所指上開1.之
      部份，遍觀卷內並無此2 支改造玩具手槍扣案，其有無殺
      傷力？價格資料？均不詳，且案外人癸○○經本院以93年
      度訴字第43號判決未經許可持有改造手槍部分，亦認定其
      持有被告戊○○所售予之改造手槍僅1 支，此有該判決1
      紙附卷可證；公訴人所指上開2.之部份，查案外人丑○○
      僅於偵訊中供承槍枝乃向被告戊○○所購得，然並未提及
      被告戊○○有販售其改造子彈8 顆之事實（見91年度偵字
      第5437號卷一第107 頁）；公訴人所指上開3.與4.之部分
      ，查案外人甲○○僅於偵訊中供承槍枝乃向被告戊○○所
      購得，然均未提及被告戊○○有販售其制式子彈、有拿制
      式子彈10顆與被告戊○○交換槍管等情（見91年度偵字第
      5437號卷一第150 頁）；公訴人所指上開5.之部分，案外
      人鐘國誠僅於偵訊中供承辛○○有交1 把槍給其，並未提
      及向被告戊○○購買制式子彈、改造子彈等情（見91年度
      偵字第4668號卷第139 頁）；公訴人所指上開6.之部分，
      案外人丁○○雖供承有向「阿俊」（即壬○○）購買改造
      子彈，然壬○○於偵訊中僅供承曾販售1 支改造手槍與丁○○（見高市警三貳分刑字第16344 號卷第128 頁），是
      關於改造子彈部分僅丁○○1 人指述，難憑此認定；公訴
      人所指上開7.之部份，案外人壬○○僅提及其有販賣制式
      子彈與案外人己○○，然並未提及與被告戊○○、乙○○
      共同販售此制式子彈，難以認定被告2 人就此部分亦與有
      共犯（見高市警三貳分刑字第16344 號卷第128 頁）；公
      訴人所指上開8.之部分，案外人壬○○僅提及其有販賣制
      式子彈與案外人庚○○，然並未提及與被告戊○○、乙○○共同販售此制式子彈，難以認定被告2 人就此部分亦與
      有共犯（見高市警三貳分刑字第16344 號卷第128 頁）；
      公訴人所指上開9.之部分，案外人壬○○僅提及其有販賣
      制式子彈與案外人吳柏諭，然並未提及與被告戊○○、乙○○共同販售此制式子彈，難以認定被告2 人就此部分亦
      與有共犯（見高市警三貳分刑字第16344 號卷第128 頁）
      。
（三）此外，復查無其他積極證據足以認定被告2 人有公訴人所
      指訴之犯行，此部分被告犯罪為不能證明，惟公訴人指與
      有罪部分有連續犯之裁判上一罪關係，爰不另為無罪之諭
      知。
據上論斷，應依刑事訴訟法第299 條第1 項前段，修正前槍砲彈
藥刀械管制條例第11條第1 項、第12條第1 項、第18條第4 項（
即90年11月14日總統 (90) 華總一義字第9000223470號令修正公
布之條文），刑法第11條前段、第2 條第1 項前段、第28條（修
正前）、第55條（修正前）、第56條（修正前）、第42條第2 項
（修正前）、第38條第1 項第1 款、第2 款、第3 款（修正前）
，罰金罰鍰提高標準條例第2 條（修正前），現行法規所定貨幣
單位折算新臺幣條例第2 條，判決如主文。
本案經檢察官潘國威到庭執行職務。
中    華  民  國    95    年    10     月    12    日
                  刑事第一庭    審判長法  官潘正屏
                                      法  官曾吉雄
                                      法  官羅培毓
中    華  民  國    95    年    10     月    12    日
                                      書記官  張儷薾
附錄本案論罪科刑法條：
修正前槍砲彈藥刀械管制條例（90年11月14日總統 (90) 華總一
義字第9000223470號令修正公布之條文）第11條第1 項：
未經許可，製造、販賣或運輸第四條第一項第一款所稱其他可發
射金屬或子彈具有殺傷力之各式槍砲者，處五年以上有期徒刑，
併科新臺幣一千萬元以下罰金。
修正前槍砲彈藥刀械管制條例（90年11月14日總統 (90) 華總一
義字第9000223470號令修正公布之條文）第12條第1 項：
未經許可，製造、販賣或運輸子彈者，處一年以上七年以下有期
徒刑，併科新台幣五百萬元以下罰金。
附表一：
┌──┬─────┬───┬─────────┬──────┬─────────────┐
│編號│ 時 間    │製作人│    物品與數量    │內政部警政署│      查扣時間與結果      │
│    │          │      │                  │刑事警察局  │                          │
│    │          │      │                  │槍彈鑑定書  │                          │
├──┼─────┼───┼─────────┼──────┼─────────────┤
│ 一 │91年7月   │戊○○│仿BERETTA 廠92FS型│具殺傷力。  │92年3 月15日16時5 分，由潘│
│    │          │乙○○│半自動手槍製造之玩│（刑事警察局│嘉勇帶同警方在屏東縣長治鄉│
│    │          │辛○○│具金屬槍身組合土造│刑鑑字第0920│榮華村屏東農場產業道路旁之│
│    │          │      │金屬槍管及滑套改造│048972號槍彈│電線桿下查獲。業經本院以93│
│    │          │      │之改造手槍1 支。  │鑑定書，見偵│年訴字第43號判決宣告沒收  │
│    │          │      │（槍枝管制編號：  │卷4668號第75│。                        │
│    │          │      │  0000000000）    │至79頁）    │                          │
│    │          │      │                  │            │                          │
├──┼─────┼───┼─────────┼──────┼─────────────┤
│ 二 │91年2月   │戊○○│仿GLOCK廠半自動手 │具殺傷力。  │91年8 月30日10時30分，經警│
│    │          │      │槍製造之玩具手槍換│（刑事警察局│於屏東縣內埔鄉○○村○○路│
│    │          │      │裝土造金屬槍金屬槍│刑鑑字第0910│227 號之1 查獲。業經本院以│
│    │          │      │管之改造手槍1 支。│253056號槍彈│92年度簡字第318 號判決宣告│
│    │          │      │（槍枝管制編號：  │鑑定書，見三│沒收。                    │
│    │          │      │  0000000000）    │民二分局警卷│                          │
│    │          │      │                  │，第50至56頁│                          │
│    │          │      │                  │）          │                          │
├──┼─────┼───┼─────────┼──────┼─────────────┤
│ 三 │91年3月   │戊○○│仿BERETTA 廠92FS型│具殺傷力。  │91年11月16日9 時20分，由李│
│    │          │      │半自動手槍製造之玩│（刑事警察局│聰宏帶同警方在屏東縣內埔鄉│
│    │          │      │具手槍換裝土造金屬│刑鑑字第0910│東寧村北寧路10號查獲。業經│
│    │          │      │槍管及滑套改造之改│319771號槍彈│本院以92年度訴字第713 號判│
│    │          │      │造手槍1 支。      │鑑定書，見屏│決宣告沒收。              │
│    │          │      │（槍枝管制編號：  │縣內埔分局警│                          │
│    │          │      │  0000000000）    │卷第14至17頁│                          │
│    │          │      │                  │、偵卷4668號│                          │
│    │          │      │                  │第221 至225 │                          │
│    │          │      │                  │頁）        │                          │
├──┼─────┼───┼─────────┼──────┼─────────────┤
│ 四 │91年6月   │戊○○│仿BERETTA 廠84型半│具殺傷力。  │91年11月14日10時40分，經警│
│    │          │      │自動手槍製造之玩具│（刑事警察局│於屏東縣內埔鄉○○路25號查│
│    │          │      │手槍換裝土造金屬槍│刑鑑字第0910│獲。業經本院以95年度聲字第│
│    │          │      │管改造之改造手槍1 │319088號槍彈│582號裁定裁定宣告沒收。   │
│    │          │      │支。              │鑑定書，見偵│                          │
│    │          │      │（槍枝管制編號：  │卷4668號第13│                          │
│    │          │      │  0000000000）    │0至137頁 ） │                          │
├──┼─────┼───┼─────────┼──────┼─────────────┤
│ 五 │91年5月   │戊○○│仿BERETTA 廠半自動│具殺傷力。  │91年7 月26日15時，為警於屏│
│    │          │乙○○│手槍製造之玩具金屬│（刑事警察局│東縣崁頂鄉○○村○○路3 號│
│    │          │辛○○│手槍更換土造金屬槍│刑鑑字第0910│2 樓之2 查獲。業經本院以92│
│    │          │      │管改造之改造手槍1 │210033號槍彈│年度訴字第772 號判決宣告沒│
│    │          │      │支。              │鑑定書，見三│收。                      │
│    │          │      │（槍枝管制編號：  │民二分局警卷│                          │
│    │          │      │  0000000000）    │，第80至87頁│                          │
│    │          │      │                  │）          │                          │
├──┼─────┼───┼─────────┼──────┼─────────────┤
│ 六 │91年6月   │戊○○│仿BERETTA 廠半自動│具殺傷力。  │91年8 月13日14時45分，為警│
│    │          │乙○○│手槍製造之玩具金屬│（刑事警察局│於屏東縣潮州鎮民安一巷8 號│
│    │          │辛○○│手槍更換土造金屬滑│刑鑑字第0910│查獲。業經本院以92年度訴字│
│    │          │      │套及土造金屬槍管改│236925號槍彈│第509號判決宣告沒收。     │
│    │          │      │造之改造手槍1 支。│鑑定書，見偵│                          │
│    │          │      │（槍枝管制編號：  │卷4668號第43│                          │
│    │          │      │  0000000000）    │至47頁；第59│                          │
│    │          │      │                  │至63頁）    │                          │
├──┼─────┼───┼─────────┼──────┼─────────────┤
│ 七 │91年7月   │戊○○│仿BERETTA 廠半自動│具殺傷力。  │91年7 月27日12時45分，為警│
│    │          │乙○○│手槍製造之玩具金屬│（刑事警察局│在屏東縣枋寮鄉○○村○○路│
│    │          │辛○○│手槍金屬槍身、土造│刑鑑字第0910│233巷2號查獲。業經本院以92│
│    │          │      │金屬滑套及土造金屬│210132號槍彈│年度訴字第772 號判決宣告沒│
│    │          │      │槍管組合改造之改造│鑑定書，見三│收。                      │
│    │          │      │手槍1 支。        │民二分局警卷│                          │
│    │          │      │（槍枝管制編號：  │第68至79頁，│                          │
│    │          │      │  0000000000）    │偵卷4668號第│                          │
│    │          │      │                  │109 頁至120 │                          │
│    │          │      │                  │頁）        │                          │
├──┼─────┼───┼─────────┼──────┼─────────────┤
│ 八 │91年6月   │戊○○│仿BERETTA 廠半自動│具殺傷力。  │91年8 月21日10時，為警於屏│
│    │          │乙○○│手槍製造之玩具手槍│（刑事警察局│東縣屏東市○○路83號查獲。│
│    │          │辛○○│槍身組合土造金屬滑│刑鑑字第0910│業經本院以92年度訴字第772 │
│    │          │      │套及槍管改造之改造│236926號槍彈│號判決宣告沒收。          │
│    │          │      │手槍1 支。        │鑑定書，見三│                          │
│    │          │      │（槍枝管制編號：  │民二分局警卷│                          │
│    │          │      │  0000000000）    │第40至46頁）│                          │
│    │          │      │                  │            │                          │
├──┼─────┼───┼─────────┼──────┼─────────────┤
│ 九 │91年7月   │戊○○│仿BERETTA 廠半自動│具殺傷力。  │91年10月8 日，由被告乙○○│
│    │          │      │手槍製造之金屬玩具│（刑事警察局│帶同警方前往屏東縣內埔鄉建│
│    │          │      │手槍，換裝土造金屬│刑鑑字第0910│興村西安巷4 號後方田地查獲│
│    │          │      │槍管改造之改造手槍│288140號槍彈│。                        │
│    │          │      │1 支。            │鑑定書，見偵│                          │
│    │          │      │（槍枝管制編號：  │卷5437號第23│                          │
│    │          │      │  0000000000-0）  │3 至243 頁）│                          │
│    │          │      │                  │            │                          │
├──┼─────┼───┼─────────┼──────┼─────────────┤
│ 十 │91年9月   │乙○○│仿BERETTA 廠半自動│具殺傷力。  │92年2 月15日15時，為警於台│
│    │          │      │手槍製造之玩具手槍│（刑事警察局│南縣關廟鄉東勢村大潭埤公園│
│    │          │      │金屬槍身組合土造金│刑鑑字第0920│停車場鐵樹下查獲。業經台灣│
│    │          │      │屬槍管及滑套改造之│032849號槍彈│台南地方法院以92年度訴字第│
│    │          │      │改造手槍1 支。    │鑑定書，見偵│622號判決宣告沒收。       │
│    │          │      │（槍枝管制編號：  │卷5437號第21│                          │
│    │          │      │  0000000000）    │2至216頁 ） │                          │
│    │          │      │                  │            │                          │
├──┼─────┼───┼─────────┼──────┼─────────────┤
│十一│91年8 、9 │乙○○│仿BERETTA 廠半自動│具殺傷力。  │91年10月8 日，由被告乙○○│
│    │月間      │      │手槍製造之金屬玩具│（刑事警察局│帶同警方前往屏東縣內埔鄉建│
│    │          │      │手槍，換裝土造金屬│刑鑑字第0910│興村西安巷4 號後方田地查獲│
│    │          │      │槍管改造之改造手槍│288140號槍彈│。                        │
│    │          │      │1 支。            │鑑定書，見偵│                          │
│    │          │      │（槍枝管制編號：  │卷5437號第23│                          │
│    │          │      │  0000000000-0）  │3至243頁 ） │                          │
│    │          │      │                  │            │                          │
├──┼─────┼───┼─────────┼──────┼─────────────┤
│十二│91年8 、9 │乙○○│仿BERETTA 廠半自動│具殺傷力。  │91年10月8 日，由被告乙○○│
│    │月間      │      │手槍製造之玩具手槍│（刑事警察局│帶同警方前往屏東縣內埔鄉建│
│    │          │      │，換裝土造金屬滑套│刑鑑字第0910│興村西安巷4 號後方田地查獲│
│    │          │      │及土造金屬槍管改造│288140號槍彈│。                        │
│    │          │      │之改造手槍1 支。  │鑑定書，見偵│                          │
│    │          │      │（槍枝管制編號：  │卷5437號第23│                          │
│    │          │      │  0000000000）    │3 至243 頁）│                          │
│    │          │      │                  │            │                          │
├──┼─────┼───┼─────────┼──────┼─────────────┤
│十三│91年年中  │戊○○│由玩具槍用金屬彈殼│具殺傷力。  │91年8 月30日10時30分，經警│
│    │          │丑○○│加裝直徑7.2mm~8.2m│（刑事警察局│於屏東縣內埔鄉○○村○○路│
│    │          │      │m 之金屬彈頭組合而│刑鑑字第0910│227 號之1 查獲。業經本院以│
│    │          │      │成之改造子彈2顆。 │253056號槍彈│92年度簡字第318 號判決宣告│
│    │          │      │                  │鑑定書，見三│沒收。                    │
│    │          │      │                  │民二分局警卷│                          │
│    │          │      │                  │第50至56頁）│                          │
├──┼─────┼───┼─────────┼──────┼─────────────┤
│十四│91年7月   │戊○○│1.由玩具槍用金屬彈│具殺傷力。  │91年10月8 日，由被告乙○○│
│    │          │辛○○│  殼加裝直徑約7.8m│（刑事警察局│帶同警方前往屏東縣內埔鄉建│
│    │          │      │  m之鋼珠組合而成 │刑鑑字第0910│興村西安巷4 號後方田地查獲│
│    │          │      │  之改造子彈1 顆。│288140號槍彈│。                        │
│    │          │      │2.由玩具槍用金屬彈│鑑定書、法務│                          │
│    │          │      │  殼加裝土造金屬彈│部調查局調科│                          │
│    │          │      │  頭組合而成之改造│參字第095003│                          │
│    │          │      │  子彈1 顆。      │84310 號鑑定│                          │
│    │          │      │3.土造8 ×16mm子彈│通知書，見偵│                          │
│    │          │      │  4 顆。          │卷5437號第23│                          │
│    │          │      │4.土造8 ×19mm子彈│3 至243 頁、│                          │
│    │          │      │  1 顆，若與重組密│本院卷三第67│                          │
│    │          │      │  合認能擊發，配合│至68頁）    │                          │
│    │          │      │  適當槍枝發射，於│            │                          │
│    │          │      │  近距離有殺傷力。│            │                          │
│    │          │      │5.土造7.65×17mm子│            │                          │
│    │          │      │  彈1 顆，若與重組│            │                          │
│    │          │      │  密合認能擊發，配│            │                          │
│    │          │      │  合適當槍枝發射，│            │                          │
│    │          │      │  於近距離有殺傷力│            │                          │
│    │          │      │  。              │            │                          │
├──┼─────┼───┼─────────┼──────┼─────────────┤
│十五│91年年中  │戊○○│由玩具槍用金屬彈殼│不具殺傷力。│91年8 月30日10時30分，經警│
│    │          │丑○○│加裝直徑7.2mm~8.2m│（刑事警察局│於屏東縣內埔鄉○○村○○路│
│    │          │      │m 之金屬彈頭組合而│刑鑑字第0910│227 號之1 查獲。業經本院以│
│    │          │      │成之改造子彈6 顆，│253056號槍彈│92年度簡字第318 號判決宣告│
│    │          │      │其中1 顆經試射，無│鑑定書，見偵│沒收。                    │
│    │          │      │法擊發，另外5 顆未│卷4668號第3 │                          │
│    │          │      │經試射。          │至9頁）     │                          │
├──┼─────┼───┼─────────┼──────┼─────────────┤
│十六│91年7月   │戊○○│1.由玩具槍用金屬彈│不具殺傷力。│91年10月8 日，由被告乙○○│
│    │          │辛○○│  殼加裝直徑約7.8m│（刑事警察局│帶同警方前往屏東縣內埔鄉建│
│    │          │      │  m之鋼珠組合而成 │刑鑑字第0910│興村西安巷4 號後方田地查獲│
│    │          │      │  之改造子彈1顆， │288140號槍彈│。                        │
│    │          │      │  經試射，無法擊發│鑑定書、法務│                          │
│    │          │      │  。              │部調查局調科│                          │
│    │          │      │2.由玩具槍用金屬彈│參字第095003│                          │
│    │          │      │  殼加裝土造金屬彈│84310 號鑑定│                          │
│    │          │      │  頭組合而成之改造│通知書，見偵│                          │
│    │          │      │  子彈2顆經試射， │卷5437號第23│                          │
│    │          │      │  無法擊發。      │3 至243 頁、│                          │
│    │          │      │3.土造7.65×17mm子│本院卷三第67│                          │
│    │          │      │  彈2 顆，未能擊發│至68頁）    │                          │
│    │          │      │  。              │            │                          │
├──┼─────┼───┼─────────┼──────┼─────────────┤
│十七│91年6月   │戊○○│得試射直徑6mm 之鋼│有殺傷力。  │於91年10月16日15時50分許，│
│    │          │      │珠，使其試射時的發│（刑事警察局│由被告戊○○帶同警方前往屏│
│    │          │      │射動能分別達62.33 │刑鑑字第0910│東縣內埔鄉○○村○○路○ 段│
│    │          │      │、60.46 、60.46 焦│082263號槍彈│東興巷125 號住處，同意搜索│
│    │          │      │耳/ 平方公分，足以│鑑定書，見91│而搜得。                  │
│    │          │      │穿入人體皮肉層，具│年偵字第5437│                          │
│    │          │      │有殺傷力之改造空氣│號卷第103 頁│                          │
│    │          │      │槍1支。           │）          │                          │
│    │          │      │（槍枝管制編號：  │            │                          │
│    │          │      │  0000000000）    │            │                          │
│    │          │      │                  │            │                          │
│    │          │      │                  │            │                          │
│    │          │      │                  │            │                          │
│    │          │      │                  │            │                          │
│    │          │      │                  │            │                          │
│    │          │      │                  │            │                          │
└──┴─────┴───┴─────────┴──────┴─────────────┘
附表二
┌──┬────┬─────┬──────┬─────────────────┬───────┐
│編號│ 時  間 │ 共同正犯 │  地   點   │          行 為 與 查 獲          │供述證據及其卷│
│    │        │          │            │                                  │證位置        │
├──┼────┼─────┼──────┼─────────────────┼───────┤
│ 一 │91年7月 │戊○○    │屏東機場    │戊○○與乙○○、辛○○共同製作完成│一戊○○筆錄  │
│    │        │乙○○    │            │如附表一編號一所示之改造手槍後，由│偵卷5437號卷│
│    │        │辛○○    │            │戊○○以電話聯絡癸○○，在屏東機場│  一,第22、231│
│    │        │          │            │以每支36000 元之價格與之交易，交易│  頁          │
│    │        │          │            │後扣除20000 元購買槍身、滑套部分，│偵卷5437號卷│
│    │        │          │            │剩餘之16000 元由被告戊○○、乙○○│  二，第27、34│
│    │        │          │            │、辛○○均分。嗣因臺灣屏東地方法院│  頁          │
│    │        │          │            │檢察署檢察官追查，於92年3 月15日16│二乙○○筆錄  │
│    │        │          │            │時5 分，由癸○○帶同警方在其所埋藏│三民二分局警│
│    │        │          │            │之屏東縣長治鄉榮華村屏東農場產業道│  卷，第21頁  │
│    │        │          │            │路旁之電線桿查獲並扣案。          │偵卷5437號卷│
│    │        │          │            │                                  │  一，第204頁 │
│    │        │          │            │                                  │三辛○○筆錄  │
│    │        │          │            │                                  │三民二分局警│
│    │        │          │            │                                  │  卷，第213頁 │
│    │        │          │            │                                  │偵卷5437號卷│
│    │        │          │            │                                  │  一，第126頁 │
│    │        │          │            │                                  │四癸○○筆錄  │
│    │        │          │            │                                  │偵卷5437號卷一│
│    │        │          │            │                                  │，第221頁     │
├──┼────┼─────┼──────┼─────────────────┼───────┤
│ 二 │91年2月 │僅戊○○  │屏東縣內埔鄉│戊○○1 人製作、組裝如附表一編號二│一戊○○筆錄  │
│    │        │          │建興村某地  │所示之改造手槍後，以電話聯絡丑○○│三民二分局警│
│    │        │          │            │，在屏東縣內埔鄉建興村某地，以8000│  卷，第6至7頁│
│    │        │          │            │元之價格與之交易，交易後扣除2500元│偵卷5437號卷│
│    │        │          │            │購買槍身、滑套部分，剩餘由戊○○獲│  一，第7頁   │
│    │        │          │            │得。嗣為警於91年8 月30日10時30分，│偵卷5437號卷│
│    │        │          │            │在屏東縣內埔鄉○○村○○路227 號之│  二，第34頁  │
│    │        │          │            │1 查獲並扣案。                    │二丑○○筆錄  │
│    │        │          │            │                                  │三民二分局警│
│    │        │          │            │                                  │  卷，第198頁 │
│    │        │          │            │                                  │偵卷4668號，│
│    │        │          │            │                                  │  第12頁      │
├──┼────┼─────┼──────┼─────────────────┼───────┤
│ 三 │91年3月 │戊○○    │屏東縣內埔鄉│由辛○○告知戊○○，甲○○欲購買改│一戊○○筆錄  │
│    │        │辛○○    │陽濟路120 號│造九二手槍。戊○○自己1 人製作、組│三民二分局警│
│    │        │          │之檳榔攤    │裝如附表一編號三所示之改造手槍後，│  卷，第6至7頁│
│    │        │          │            │交予辛○○帶至屏東縣內埔鄉○○路12│偵卷5437號卷│
│    │        │          │            │0 號之檳榔攤，以每支45000 元之價格│  一,第22、128│
│    │        │          │            │與甲○○交易，交易後扣除30000 元購│  、171、186、│
│    │        │          │            │買槍身、滑套部分，剩餘10000 元由邱│  230頁       │
│    │        │          │            │國清獲得，5000元由辛○○獲得。嗣因│偵卷5437號卷│
│    │        │          │            │甲○○主動向警方自白並帶同警方前往│  二，第25、34│
│    │        │          │            │屏東縣內埔鄉○○村○○路10號住處查│  頁          │
│    │        │          │            │獲並扣案。                        │二辛○○筆錄  │
│    │        │          │            │                                  │三民二分局警│
│    │        │          │            │                                  │  卷，第213頁 │
│    │        │          │            │                                  │偵卷5437號卷│
│    │        │          │            │                                  │  一，第126頁 │
│    │        │          │            │                                  │三甲○○筆錄  │
│    │        │          │            │                                  │偵卷5437號卷│
│    │        │          │            │                                  │  一，第151頁 │
│    │        │          │            │                                  │偵卷418號,第│
│    │        │          │            │                                  │  34至35頁    │
├──┼────┼─────┼──────┼─────────────────┼───────┤
│ 四 │91年6月 │僅戊○○  │屏東縣內埔鄉│戊○○自己1 人製作、組裝如附表一編│一戊○○筆錄  │
│    │        │          │陽濟路120 號│號四所示之改造手槍後，於屏東縣內埔│三民二分局警│
│    │        │          │            │鄉○○路120 號，以每支6000元之價格│  卷，第6至7頁│
│    │        │          │            │與寅○○交易，交易後扣除2500元購買│偵卷5437號卷│
│    │        │          │            │槍身、滑套部分，剩餘3500元由戊○○│  一,第22、185│
│    │        │          │            │獲得。嗣為警於91年11月14日10時40分│  頁          │
│    │        │          │            │在屏東縣內埔鄉○○路25號查獲並扣案│偵卷5437號卷│
│    │        │          │            │。                                │  二，第34頁  │
│    │        │          │            │                                  │二寅○○筆錄  │
│    │        │          │            │                                  │偵卷4668號，第│
│    │        │          │            │                                  │140頁         │
├──┼────┼─────┼──────┼─────────────────┼───────┤
│ 五 │91年5月 │戊○○    │屏東縣潮州鎮│戊○○與乙○○、辛○○共同製作如附│一戊○○筆錄  │
│    │        │乙○○    │某地        │表一編號五所示之改造手槍後，再由邱│三民二分局警│
│    │        │辛○○    │            │國清或辛○○，以每支8000元至12000 │  卷，第6至7頁│
│    │        │壬○○    │            │元不等之價格先與壬○○交易（戊○○│偵卷5437號卷│
│    │        │          │            │與壬○○之交易地點為東勢國小大門；│  一，第22頁  │
│    │        │          │            │辛○○與壬○○之交易地點則不清楚）│二乙○○筆錄  │
│    │        │          │            │，壬○○再以23000 元在屏東縣潮州鎮│三民二分局警│
│    │        │          │            │某地與丁○○交易，交易所得均由邱國│  卷，第21頁  │
│    │        │          │            │清、乙○○、辛○○3 人均分。嗣為警│偵卷5437號卷│
│    │        │          │            │於91年7 月26日15時，在屏東縣崁頂鄉│  一，第204頁 │
│    │        │          │            │越溪村民權路3 號2 樓之2 查獲並扣案│三辛○○筆錄  │
│    │        │          │            │。                                │三民二分局警│
│    │        │          │            │                                  │  卷，第213頁 │
│    │        │          │            │                                  │偵卷5437號卷│
│    │        │          │            │                                  │   一，第126頁│
│    │        │          │            │                                  │四壬○○筆錄  │
│    │        │          │            │                                  │三民二分局警卷│
│    │        │          │            │                                  │，第110頁     │
│    │        │          │            │                                  │五丁○○筆錄  │
│    │        │          │            │                                  │三民二分局警│
│    │        │          │            │                                  │  卷，第152頁 │
│    │        │          │            │                                  │偵卷4668號，│
│    │        │          │            │                                  │  第204頁     │
├──┼────┼─────┼──────┼─────────────────┼───────┤
│ 六 │91年6 月│戊○○    │屏東縣潮州鎮│戊○○與乙○○、辛○○共同製作如附│一戊○○筆錄  │
│    │初      │乙○○    │中油加油站旁│表一編號六所示之改造手槍後，再由邱│三民二分局警│
│    │        │辛○○    │之某玩具槍模│國清或辛○○，以每支8000元至12000 │  卷，第6至7頁│
│    │        │壬○○    │型店        │元不等之價格先與壬○○交易（戊○○│偵卷5437號卷│
│    │        │          │            │與壬○○之交易地點為東勢國小大門；│  一，第22頁  │
│    │        │          │            │辛○○與壬○○之交易地點則不清楚）│二乙○○筆錄  │
│    │        │          │            │，壬○○再以55000 元在屏東縣潮州鎮│三民二分局警│
│    │        │          │            │中油加油站旁之某玩具槍模型店與許偉│  卷，第21頁  │
│    │        │          │            │豪交易，交易所得均由戊○○、乙○○│偵卷5437號卷│
│    │        │          │            │、辛○○3 人均分。嗣於91年8 月13日│  一，第204頁 │
│    │        │          │            │14 時45 分，經檢警追查與監聽，加上│三辛○○筆錄  │
│    │        │          │            │己○○之配合，在屏東縣潮州鎮民安一│三民二分局警│
│    │        │          │            │巷8號 查獲並扣案。                │  卷，第213頁 │
│    │        │          │            │                                  │偵卷5437號卷│
│    │        │          │            │                                  │  一，第126頁 │
│    │        │          │            │                                  │四壬○○筆錄  │
│    │        │          │            │                                  │三民二分局警卷│
│    │        │          │            │                                  │，第110頁     │
│    │        │          │            │                                  │五己○○筆錄  │
│    │        │          │            │                                  │三民二分局警卷│
│    │        │          │            │                                  │，第136頁     │
├──┼────┼─────┼──────┼─────────────────┼───────┤
│ 七 │91年7月 │戊○○    │屏東縣內埔鄉│戊○○與乙○○、辛○○共同製作如附│一戊○○筆錄  │
│    │        │乙○○    │屏科大的後山│表一編號七所示之改造手槍後，再由邱│三民二分局警│
│    │        │辛○○    │            │國清或辛○○，以每支8000元至12000 │  卷，第6至7頁│
│    │        │壬○○    │            │元不等之價格先與壬○○交易（戊○○│偵卷5437號卷│
│    │        │          │            │與壬○○之交易地點為東勢國小大門；│  一，第22頁  │
│    │        │          │            │辛○○與壬○○之交易地點則不清楚）│二乙○○筆錄  │
│    │        │          │            │，壬○○再以10000 元在屏東縣內埔鄉│三民二分局警│
│    │        │          │            │屏科大的後山與庚○○交易，交易所得│  卷，第21頁  │
│    │        │          │            │均由戊○○、乙○○、辛○○3 人均分│偵卷5437號卷│
│    │        │          │            │。嗣為警於91年7 月27日12時45分，在│  一，第204頁 │
│    │        │          │            │屏東縣枋寮鄉○○村○○路23 3巷2 號│三辛○○筆錄  │
│    │        │          │            │查獲並扣案。                      │三民二分局警│
│    │        │          │            │                                  │  卷，第213頁 │
│    │        │          │            │                                  │偵卷5437號卷│
│    │        │          │            │                                  │  一，第126頁 │
│    │        │          │            │                                  │四壬○○筆錄  │
│    │        │          │            │                                  │  三民二分局警│
│    │        │          │            │                                  │  卷，第110頁 │
│    │        │          │            │                                  │五庚○○筆錄  │
│    │        │          │            │                                  │三民二分局警│
│    │        │          │            │                                  │  卷,第161~162│
│    │        │          │            │                                  │  頁          │
│    │        │          │            │                                  │偵卷4668號，│
│    │        │          │            │                                  │  第123頁     │
├──┼────┼─────┼──────┼─────────────────┼───────┤
│ 八 │91年6月 │戊○○    │屏東縣屏東市│戊○○與乙○○、辛○○共同製作如附│一戊○○筆錄  │
│    │        │乙○○    │火車站前    │表一編號八所示之改造手槍後，再由邱│三民二分局警│
│    │        │辛○○    │            │國清或辛○○，以每支8000元至12000 │  卷，第6至7頁│
│    │        │壬○○    │            │元不等之價格先與壬○○交易（戊○○│偵卷5437號卷│
│    │        │          │            │與壬○○之交易地點為東勢國小大門；│  一，第22頁  │
│    │        │          │            │辛○○與壬○○之交易地點則不清楚）│二乙○○筆錄  │
│    │        │          │            │，壬○○再以50000 元在屏東縣屏東市│三民二分局警│
│    │        │          │            │火車站前與吳柏諭交易，交易所得均由│  卷，第21頁  │
│    │        │          │            │戊○○、乙○○、辛○○3 人均分。嗣│偵卷5437號卷│
│    │        │          │            │為警於91年8 月21日10時，在屏東縣屏│  一，第204頁 │
│    │        │          │            │東市○○路83號查獲並扣案。        │三辛○○筆錄  │
│    │        │          │            │                                  │三民二分局警│
│    │        │          │            │                                  │  卷，第213頁 │
│    │        │          │            │                                  │偵卷5437號卷│
│    │        │          │            │                                  │  一，第126頁 │
│    │        │          │            │                                  │四壬○○筆錄  │
│    │        │          │            │                                  │三民二分局警卷│
│    │        │          │            │                                  │，第110頁     │
│    │        │          │            │                                  │五吳柏諭筆錄  │
│    │        │          │            │                                  │三民二分局警│
│    │        │          │            │                                  │  卷，第176頁 │
│    │        │          │            │                                  │偵卷4668號，│
│    │        │          │            │                                  │  第103頁     │
├──┼────┼─────┼──────┼─────────────────┼───────┤
│ 九 │91年9月 │乙○○    │高雄縣阿蓮鄉│乙○○製造完成如附表一編號十所示之│一乙○○筆錄  │
│    │        │          │某地        │改造手槍後，由其與丙○○電話聯絡，│三民二分局警│
│    │        │          │            │以每支55000 元之價格在高雄縣阿蓮鄉│  卷，第21頁  │
│    │        │          │            │某地與之交易。嗣為警於臺南縣關廟鄉│偵卷5437號卷│
│    │        │          │            │東勢村大潭埤公園鐵樹下查獲並扣案。│  一,第45、187│
│    │        │          │            │                                  │  頁          │
│    │        │          │            │                                  │二丙○○筆錄  │
│    │        │          │            │                                  │偵卷5437號卷一│
│    │        │          │            │                                  │，第207~209頁 │
└──┴────┴─────┴──────┴─────────────────┴───────┘
附表三：
┌──┬─────────┬───┬────┬────────────────┐
│編號│  物  品  名  稱  │數量  │查扣地點│備                   註         │
├──┼─────────┼───┼────┼────────────────┤
│ 1  │槍管              │4支   │屏東縣內│為被告戊○○自承為其所有，屬公告│
│    │                  │      │埔鄉建興│槍砲彈藥主要組成零件，有內政部93│
│    │                  │      │村西安巷│年10月12日內授警字第0930077075號│
│    │                  │      │4 號後方│函1 紙附卷可證（見本院卷一第60頁│
│    │                  │      │田地    │），爰依刑法第38條第1 項第1 款予│
│    │                  │      │        │以宣告沒收。                    │
├──┼─────────┼───┼────┼────────────────┤
│ 2  │工業用火藥        │1 盒 (│同上    │為被告戊○○自承為其所有改造手槍│
│    │                  │95顆) │        │、製造子彈所用之材料，爰依刑法第│
│    │                  │      │        │38條第1 項第2 款予以宣告沒收。  │
│    │                  │      │        │                                │
├──┼─────────┼───┼────┼────────────────┤
│ 3  │彈簧              │4條   │同上    │為被告戊○○自承為其所有改造手槍│
│    │                  │      │        │、製造子彈所用之材料，爰依刑法第│
│    │                  │      │        │38 條 第1 項第2 款宣告沒收。    │
│    │                  │      │        │                                │
├──┼─────────┼───┼────┼────────────────┤
│ 4  │鑽頭              │2支   │同上    │為被告戊○○自承為其所有改造手槍│
│    │                  │      │        │、製造子彈所用之工具，爰依刑法第│
│    │                  │      │        │38 條 第1 項第2 款宣告沒收。    │
├──┼─────────┼───┼────┼────────────────┤
│ 5  │六角銼刀          │3支   │同上    │為被告戊○○自承為其所有改造手槍│
│    │                  │      │        │、製造子彈所用之工具，爰依刑法第│
│    │                  │      │        │38 條 第1 項第2 款宣告沒收。    │
├──┼─────────┼───┼────┼────────────────┤
│ 6  │銼刀              │1支   │同上    │為被告戊○○自承為其所有改造手槍│
│    │                  │      │        │、製造子彈所用之工具，爰依刑法第│
│    │                  │      │        │38 條 第1 項第2 款宣告沒收。    │
├──┼─────────┼───┼────┼────────────────┤
│ 7  │鋼珠              │20顆  │同上    │為被告戊○○自承為其所有改造手槍│
│    │                  │      │        │、製造子彈所用之材料，爰依刑法第│
│    │                  │      │        │38 條 第1 項第2 款宣告沒收。    │
├──┼─────────┼───┼────┼────────────────┤
│ 8  │拉釘              │11支  │同上    │為被告戊○○自承為其所有改造手槍│
│    │                  │      │        │、製造子彈所用之材料，爰依刑法第│
│    │                  │      │        │38 條 第1 項第2 款宣告沒收。    │
├──┼─────────┼───┼────┼────────────────┤
│ 9  │尖嘴鉗            │1支   │同上    │為被告戊○○自承為其所有改造手槍│
│    │                  │      │        │、製造子彈所用之工具，爰依刑法第│
│    │                  │      │        │38 條 第1 項第2 款宣告沒收。    │
├──┼─────────┼───┼────┼────────────────┤
│ 10 │撞針              │3支   │同上    │為被告戊○○自承為其所有，屬公告│
│    │                  │      │        │槍砲彈藥主要組成零件，有內政部93│
│    │                  │      │        │年10月12日內授警字第0930077075號│
│    │                  │      │        │函1 紙附卷可證（見本院卷一第60頁│
│    │                  │      │        │），爰依刑法第38條第1 項第1 款予│
│    │                  │      │        │以宣告沒收。                    │
├──┼─────────┼───┼────┼────────────────┤
│ 11 │拉彈勾            │2支   │同上    │為被告戊○○自承為其所有改造手槍│
│    │                  │      │        │、製造子彈所用之工具，爰依刑法第│
│    │                  │      │        │38 條 第1 項第2 款宣告沒收。    │
├──┼─────────┼───┼────┼────────────────┤
│ 12 │銅條              │1支   │同上    │為被告戊○○自承為其所有改造手槍│
│    │                  │      │        │、製造子彈所用之工具，爰依刑法第│
│    │                  │      │        │38 條 第1 項第2 款宣告沒收。    │
├──┼─────────┼───┼────┼────────────────┤
│ 13 │鑽台              │1台   │同上    │為被告戊○○自承為其所有改造手槍│
│    │                  │      │        │、製造子彈所用之工具，爰依刑法第│
│    │                  │      │        │38 條 第1 項第2 款宣告沒收。    │
├──┼─────────┼───┼────┼────────────────┤
│ 14 │夾床              │1台   │同上    │為被告戊○○自承為其所有改造手槍│
│    │                  │      │        │、製造子彈所用之工具，爰依刑法第│
│    │                  │      │        │38 條 第1 項第2 款宣告沒收。    │
├──┼─────────┼───┼────┼────────────────┤
│ 15 │砂輪機            │1台   │同上    │為被告戊○○自承為其所有改造手槍│
│    │                  │      │        │、製造子彈所用之工具，爰依刑法第│
│    │                  │      │        │38 條 第1 項第2 款宣告沒收。    │
└──┴─────────┴───┴────┴────────────────┘


司法院資訊處製作；財團法人民間司法改革基金會備份。
